# 关于不同投资的入账调整问题

提问人：安盈 时间：2022-04-05 20:58:55
以下是不同的投资，请教下各位以下处理？@陈老师 1 、对被投企业不具有控制、共同控制和重大影响的投资（一般企业，非上市公司），持有的目的不是短期内出售，而是长期持有，股权比例从1-20不等，现在要到哪里核算？ 原放可供，现调整到：其他权益工具 2 、私募基金管理公司，例XX创业投资管理有限公司,出资不超过2%，作为普通合伙人管理合伙企业，这些合伙企业一般是5-7年，现在要在哪里核算？ 3 、合伙企业对外投资，一般投资认为比较有潜力的企业（不是上市企业），占股比很小，投资的目的不是长期持有，现在要在哪里核算？ 2 和 3 原放可供，现如以下调整账务处理：交易性金融资产超过一年的报表分类到：其他非流动金融资产 4 、A合伙企业 2014 年对外投资甲公司 6000 万， 2015 年甲公司上市成功，当时的公允价值变动 3 亿。 账务处理：借：可供出售金融资产/公允价值变动 3 亿贷：其他综合收益 3 亿 之后每期末根据收盘价调整公允价值变动的金额 解禁后卖了部分股票，按成本结转对应的成本和公允价值变动， 21 年账面数据如下：
21 年初：借：交易性金融资产 6,900.00 贷：可供出售金融资产-成本 2,100.00 贷：可供出售金融资产-公允价值变动 4,800.00借：其他综合收益 4,800.00 贷：合伙人损益 4,800.00 等同于未分配利润，无提取盈余公积 以上处理对否？本年的公允价值变动怎么处理？

回答人：chenyiwei
1 、默认为其他非流动金融资产（以公允价值计量且其变动计入损益），可以在初始确认时或者首次执行日不可撤销地指定为其他权益工具投资。
2 、作为以公允价值计量且其变动计入损益的金融资产核算，列报为其他非流动金融资产。
3 、可以放在交易性金融资产，超过一年的列报为其他非流动金融资产。
4 、该处理基本合理。 2021 年度正常确认公允价值变动损益即可。